ACORDAO-COMPLETO-2361049

ACÓRDÃO DE RELAÇÃO

ACÓRDÃO DE RELAÇÃO 4962/2019 ATA 23/2019 - SEGUNDA CÂMARA

Acórdão 4962/2019-TCU-Segunda Câmara
Os Ministros do Tribunal de Contas da União, reunidos em Sessão de 2ª Câmara, ACORDAM, por unanimidade, com fundamento nos arts. 1º, inciso V, e 39, inciso II, da Lei nº  8.443, de 1992, e nos arts. 1º, VIII, 143, II, 259, II, e 260, § 6º, do Regimento Interno do TCU, aprovado pela Resolução nº 246, de 2011, além dos arts. 3º, §§ 6º e 7º, I, da Resolução TCU nº  206, de 2007, c/c o item 9.4 do Acórdão 420/2007-TCU-Plenário, em considerar prejudicada, por inépcia, a apreciação para fins de registro dos atos de concessão de pensão civil relacionados no item 1.1 deste Acórdão, diante das inconsistências nos dados registrados, sem as justificativas por parte do gestor, e prolatar as determinações abaixo indicadas, de acordo com os pareceres emitidos nos autos:
	
1. Processo TC-Processo 012.694/2019-3 (PENSÃO CIVIL) 
	1.1. Interessados: Filipe de Pádua Silva Leão (CPF XXX.884.611-XX) ; Kassianne de Pádua Silva Leão (CPF XXX.884.621-XX) ; Marcionilia Pereira dos Santos (CPF XXX.944.141-XX) ; Maria Calcida Leão (CPF XXX.157.021-XX) e Mercês Monteiro da Cruz (CPF XXX.226.311-XX) .
	1.2. Órgão: Superintendência Estadual da Funasa no Estado de Goiás.
	1.3. Relator: Ministro-Substituto André Luís de Carvalho.
	1.4. Representante do Ministério Público: Procurador Sergio Ricardo Costa Caribé.
	1.5. Unidade Técnica: Secretaria de Fiscalização de Pessoal (Sefip) .
	1.6. Representação legal: não há.
	1.7. Determinar:
	1.7.1. à Superintendência Estadual da Funasa no Estado de Goiás que, no prazo de 30 (trinta) dias contados da ciência deste Acórdão, cadastre no Sisac o novo ato de aposentadoria em favor de Filipe de Pádua Silva Leão (CPF XXX.884.611-XX) , de Kassianne de Pádua Silva Leão (CPF XXX.884.621-XX) , de Marcionilia Pereira dos Santos (CPF XXX.944.141-XX) , de Maria Calcida Leão (CPF XXX.157.021-XX) e de Mercês Monteiro da Cruz (CPF XXX.226.311-XX) , corrigindo a falha apontada pelo TCU, além de preencher o campo de “Esclarecimentos do Gestor de Pessoal” para detalhar e justificar a situação concreta, nos termos do art. 260, § 6º, do Regimento Interno do TCU, e, via controle interno, encaminhe o referido ato ao Tribunal de Contas da União para a derradeira apreciação;
	1.7.2. à Sefip que adote as seguintes medidas:
	1.7.2.1. envie a cópia do presente Acórdão, acompanhado do parecer da unidade técnica, à Superintendência Estadual da Funasa no Estado de Goiás, para ciência e adoção das providências cabíveis; e
	1.7.2.2 arquive o presente processo, sem prejuízo de promover o monitoramento da determinação prolatada pelo item 1.7.1 deste Acórdão.

Segunda Câmara

Filipe de Pádua Silva Leão (CPF XXX.884.611-XX); Kassianne de Pádua Silva Leão (CPF XXX.884.621-XX); Marcionilia Pereira dos Santos (CPF XXX.944.141-XX); Maria Calcida Leão (CPF XXX.157.021-XX) e Mercês Monteiro da Cruz (CPF XXX.226.311-XX).

ANDRÉ DE CARVALHO

não há.

Procurador Sergio Ricardo Costa Caribé.

PENSÃO CIVIL (PCIV)

Secretaria de Fiscalização de Pessoal (Sefip).